---
title: "Tugas 2"
author: "Rahmawati Annisa Salsadilla - 11180940000005"
date: "23/9/2020"
output: pdf_document
---

Tuliskan kode R yang bersesuaian untuk menampilkan masing-masing plot berikut ini
dengan menggunakan data(mpg).

```{r}
library(ggplot2)
```

## Nomor 1

```{r}
ggplot(data=mpg, mapping=aes(x=displ, y=hwy )) + 
  geom_point(size=5) +
  geom_smooth(se=FALSE, size=3)
```

## Nomor 2

```{r}

ggplot(data=mpg, mapping=aes(x=displ, y=hwy, line=drv)) + 
  geom_smooth(se=FALSE, size=3) +
  geom_point(size=5)
  
```

## Nomor 3

```{r}
ggplot(data=mpg, mapping=aes(x=displ, y=hwy, color=drv )) + 
  geom_point(size=6 ) +
  geom_smooth(se=FALSE, size=3)
```

## Nomor 4

```{r}
ggplot(data=mpg, mapping=aes(x=displ, y=hwy, color=drv )) + 
  geom_point( size=6) +
  geom_smooth(se=FALSE,color="blue", size=3)
```

## Nomor 5

```{r}
ggplot(data=mpg, mapping=aes(x=displ, y=hwy, color=drv, linetype=drv )) + 
  geom_point(size=6) +
  geom_smooth(se=FALSE, color="blue", size=3)
```

## Nomor 6
Buat scatterplot antara ’cty’ di sumbu x dan ’hwy’ di sumbu y.

```{r}
ggplot(data=mpg) + 
  geom_point(mapping = aes(x=cty, y=hwy))
```

## Nomor 7
Warnai titik pada scatterplot di nomor 6 dengan warna biru.

```{r}
ggplot(data=mpg) + 
  geom_point(mapping = aes(x=cty, y=hwy), color="blue")
```

## Nomor 8
Warnai titik pada scatterplot di nomor 6 berdasarkan banyaknya silinder (‘cyl’).

```{r}
ggplot(data=mpg, mapping=aes(x=cty, y=hwy)) + 
  geom_point(aes(color = cyl))
```

## Nomor 9
Buat titik pada scatterplot di nomor 8 dengan ukurang yang lebih besar, yaitu size = 3

```{r}
ggplot(data=mpg, mapping = aes(x=cty, y=hwy)) + 
  geom_point(aes(color = cyl), size=3)
```

## Nomor 10
Tambahkan garis yang diperhalus pada scatterplot nomor 6.

```{r}
ggplot(data=mpg, mapping = aes(x=cty, y=hwy)) + 
  geom_point(aes(color = cyl), size=3) +
  geom_smooth(se=FALSE)
```