---
title: "UTS"
author: "Rahmawati Annisa Salsadilla - 11180940000005"
date: "4/11/2020"
output: pdf_document
---

## Bagian 1


```{r}
library(ggplot2)
library(tidyverse)
data(diamonds)
head(diamonds)
```

## Berapa proporsi diamond yang berwarna E ?

```{r}
data(diamonds)
diamonds
filter(diamonds, color == "E")
jumlah_diamond <- 53940
jumlah_warna_E <- 9797
proporsi <- (jumlah_warna_E/jumlah_diamond)*100
proporsi
```

## untuk 5 potong premium dengan harga tertinggi. berapa rata-rata volume diamond dimana volume diamond didefinisikan sebagai length(x)*width(y)*depth(z)?


```{r}
pilih_diamond <- select(diamonds, cut, price, x, y, z)
filter_diamond <- filter(pilih_diamond, cut == "Premium")
urutan_diamond <- arrange(filter_diamond, desc(price))[1:5,]
mutate(urutan_diamond, volume=x*y*z, ratarata=mean(volume, na.rm=T))

```

## untuk diamond dengan kejernihan(clarity) terburuk dengan warna terburuk (I atau J) tampilkan distribusi harganya dalam bentuk histogram ?

```{r}
pilih_diamond <- select(diamonds, clarity, color, price)
diamond <- filter(pilih_diamond, clarity == "I1", color == "I"|color == "J")
ggplot(data = diamond) +
  geom_histogram(mapping=aes(x = price, fill =  color), binwidth=4000)
```

## untuk diamond dengan kejernihan(clarity) terburuk dengan warna terburuk (I atau J), hitung rata-rata harganya


```{r}
pilih_diamond <- select(diamonds, clarity, color, price)
diamond <- filter(pilih_diamond, clarity == "I1", color == "I"|color == "J")
harga <- (diamond$price)
summarize(diamonds, price = mean(harga, na.rm = T))
```

## Berapa banyak potongan diamond fair?


```{r}
diamond_fair <- filter(diamonds, cut == "Fair")
diamond_fair
```

## berapa harga untuk diamond dengan carat tertinggi ?

```{r}
harga <- arrange(diamonds, desc(carat))
harga
```

## berapa harga terendah untuk potongan diamond ideal ?

```{r}
diamond_ideal <- filter(diamonds, cut == "Ideal")
diamond_ideal
```


## BAGIAN 2

1. $P(X < 0.818)=$

```{r}
pt(0.818, df = 28)
```

2. $P(X > 1.176)=$

```{r}
1 - pt(1.176, df = 28)
```

3. $P(-1.034< X < 0.031)=$

```{r}
pt(0.031, df = 28)-pt(-1.034, df = 28)
```

4. tentukan titik pada distribusi $X$ yang membagi distribusi menjadi dua bagian dimana proporsi distribusi sebelah kiri adalah $0.25$ dan sebelah kanan adalah $0.75$
$P(0.25<X<0.75)$


```{r}
pt(0.75, df = 28)-pt(0.25, df = 28)
```


## BAGIAN 3

tuliskan algoritma dengan menggunakan metode inverse transform untuk membangkitkan bilangan acak dengan fungsi peluang (pdf) sebagai berikut:
\[
f(x) = 2x/(1+X^2)^2,  0 {\le} x < {\infty}
\]

tahap 1. menurunkan fungsi CDF

$F(x) = \int \limits_{0}^{x}{f(t)} \, dt$

$F(x) = \int \limits_{0}^{x}{\frac{2t}{(1+t^2)^2}} \, dt$

$= -\frac{1}{1+t^2} \Bigr|_{0}^{x}$

$=-\frac{1}{1+x^2}-(-\frac{1}{1+0^2})$

$=-\frac{1}{1+x^2}+\frac{1}{1}$

$=1 -\frac{1}{1+x^2}$

disederhanakan

$=\frac{1+x^2-1}{1+x^2}$

$=\frac{x^2}{1+x^2}$

tahap 2. invers dari CDF

$y =\frac{x^2}{1+x^2}$

$y (1+x^2)={x^2}$

$y + yx^2={x^2}$

$y ={x^2} -  yx^2$

$y = (1-y)x^2$

$x^2 = \frac{y}{(1-y)}$

$x = \sqrt \frac{y}{1-y}$

tahap 3. bangkitkan data

```{r}
n <- 10000 # banyaknya data pengamatan
set.seed(005)
y <- runif(n)
```

tahap 4. bangkitkan bilangan acak

```{r}
set.seed(005)
x <- (sqrt(y/(1-y)))
head(x)
```

1. Plot hasil bangkitan bilangan acak dengan menggunakan histogram

$\text{5.}$ Plot histogram
```{r}
par(mfrow=c(1,2)) 
hist(x,main="Histogram dari Inverse Transform")

```

2. estimasi berapa $var(X)$?

```{r}
var(x)
```

3. estimasi berapa $E(X)$ ?

```{r}
mean(x)
```



